臺灣高等法院臺中分院民事裁定　100年度抗字第193號
抗　告　人　仁林文化出版企業股份有限公司
法定代理人　蔡璧鑫
送達代收人　周敏惠
相　對　人　楊崇顯
上列抗告人與相對人間聲請確定訴訟費用額聲明異議事件，對於
中華民國100年3月9日臺灣臺中地方法院100年度事聲字第15號裁
定，提起抗告，本院裁定如下：
    主  文
抗告駁回。
抗告程序費用由抗告人負擔。
    理    由
一、抗告意旨略以：本案確定訴訟費用額事件，經臺中地方法院
    為民事庭100年度司聲字第13號裁定，聲請人不服，依法提
    出異議聲請，然臺中地方法院對聲請人所提之異議理由，以
    核屬實體認定之問題，核非本件確定訴訟費用額事件所得審
    究，是其聲明異議不足為採之理由，予以駁回。然聲請人與
    相對人間因有簽立承銷合約，相對人並依該合約條款第4條
    第1項第2、3款，開立預支產值佣金本票，向聲請人預支產
    值佣金，此為真實情事，且本票名義乃為預支產值佣金本票
    ，即表示該本票與相對人是否取得佣金，及最終結算預支佣
    金有關，而今相對人與聲請人間佣金之爭議尚未有其結果，
    此事件本就為單一個事件，而未至最終判決，何以認定訴訟
    費用須由聲請人負擔等語。
二、按訴訟費用，由敗訴之當事人負擔，民事訴訟法第78條定有
    明文。又按法院未於訴訟費用之裁判確定其費用額者，第一
    審受訴法院於該裁判有執行力後，應依聲請以裁定確定之。
    又依前項確定之訴訟費用額，應於裁定送達之翌日起，加給
    按法定利率計算之利息，民事訴訟法第91條亦有規定。又該
    條條文所謂「以裁定確定之」，係指法院已為訴訟費用之裁
    判，僅未確定其費用額而言，即訴訟費用之裁判中未確定其
    費用額之情形。申言之，此一確定訴訟費用額之程序，僅在
    審究在確定本案敗訴之當事人應負擔之訴訟費用數額，是否
    屬於訴訟費用之範圍，以確定應負擔訴訟費用之他造當事人
    所應賠償其訴訟費用之數額，並非就本案訴訟之權利存在與
    否為確定，是其償還義務如何，應從命負擔訴訟費用之裁判
    定之，故當事人在該程序中，僅得就各個費用項目是否為法
    律上之訴訟費用、數額之計算有無錯誤加以爭執。至有關權
    利消滅之抗辯，或是否應負償還費用之義務，按何比例負擔
    ，悉依命負擔訴訟費用之確定裁判主文定之，均不容於確定
    訴訟費用額之程序中主張，或為不同之酌定（參照最高法院
    98年度台抗字第705號裁定意旨;王甲乙、楊建華、鄭健才合
    著，民事訴訟法新論；第85頁參照）。
三、經查：
    本件抗告人即原審被告與相對人即原審原告間確認本票債權
    不存在事件，業經原審97年度中簡字第4037號判決抗告人即
    被告敗訴，訴訟費用由抗告人負擔，抗告人不服提起上訴，
    經前審99年度簡上字第66號判決駁回抗告人之上訴並命第二
    審訴訟費用9,585元由抗告人負擔確定在案，有臺灣臺中地
    方法院100年度司聲字第13號卷在案足稽。又原審97年度中
    簡字第4037號訴訟程序中，曾為移轉臺灣台北地方法院之裁
    定，為經楊崇顯提起抗告，嗣經原法院撤銷原裁定，並命抗
    告費用由仁林文化出版企業股份有限公司負擔，是該抗告費
    用為屬本案訴訟程序所支出必要費用而應由本件抗告人仁林
    文化出版企業股份有限公司負擔，此經原審司法事務官調卷
    核閱屬實，並依據相對人主張抗告人應負擔其所預繳如原處
    分計算書所示之裁判費、證人日旅費，認核屬訴訟程序中必
    要費用，處分抗告人應給付相對人之訴訟費用額確定為10,3
    04元，及自裁定（處分）送達聲明人之翌日起至清償日止，
    按年息百分之五計算之利息，於法自屬有據。參稽上情，抗
    告人雖再為上述抗告之陳述，仍核屬實體認定之問題，非本
    件確定訴訟費用額事件所得審究，是其抗告人之主張自無可
    採。
四、綜上所述，原審法院司法事務官所為確定訴訟費用額之處分
    ，並無違誤，原審法院裁定駁回抗告人對之所為之異議，即
    無不合。抗告意旨仍執前詞指摘原裁定不當，聲明廢棄改判
    ，為無理由，應予駁回。
據上論結，本件抗告為無理由，依民事訴訟法第495條之1第1項
、第449條第1項、第95條、第78條，裁定如主文。
中    華    民    國   100    年    4     月    29    日
                民事第二庭    審判長法  官  邱森樟
                                    法  官  謝說容
                                    法  官  蔡秉宸
以上正本係照原本作成。
不得抗告。
                                    書記官  紀美鈺
中    華    民    國   100    年    5     月    2     日
                                                      Ａ